臺灣臺中地方法院刑事判決　　　　　　 100年度訴字第1569號
公　訴　人　臺灣臺中地方法院檢察署檢察官
被　　　告　林誼昇
上列被告因違反毒品危害防制條例案件，經檢察官提起公訴（
100年度毒偵字第122號），被告於準備程序中就被訴事實為有罪
之陳述，經告知簡式審判程序之旨，並聽取公訴人、被告之意見
後，由本院合議庭裁定由受命法官獨任進行簡式審判程序，判決
如下：
    主    文
林誼昇施用第一級毒品，累犯，處有期徒刑拾月。扣案之第一級
毒品海洛因壹包（驗餘淨重零點零伍玖公克），沒收銷燬之。
    犯罪事實
一、林誼昇前於民國94年間，因施用毒品案件，經本院以94年度
    毒聲字第771號裁定送觀察、勒戒後，因認有繼續施用毒品
    之傾向，復經本院以94年度毒聲字第980號裁定令入戒治處
    所，施以強制戒治，而於95年6月9日執行完畢釋放。復因施
    用第一級毒品案件，經本院以96年度訴字第1085號判處有期
    徒刑8月確定，並經本院以96年度聲減字第7403號減為有期
    徒刑4月確定；又因施用第一級毒品案件，經本院以96年度
    訴字第2800號判處有期徒刑10月確定，前揭2罪，嗣經本院
    以97年度聲字第197號，合併定應執行有期徒刑1年1月確定
    ；再因施用第一級毒品案件，經本院以97年度訴字第1068號
    判處有期徒刑9月確定，與前揭有期徒刑1年1月接續執行，
    而於98年7月2日假釋出監，並於98年10月3日假釋期滿，未
    經撤銷，視為執行完畢。詎仍不知悔改，竟基於施用第一級
    毒品之犯意，於99年12月17日晚間8時許，在臺中市○里區
    ○○路上之某加油站廁所內，以將第一級毒品海洛因加水混
    合後經由針筒注射手臂血管之方式，施用第一級毒品海洛因
    1次。嗣於同年月19日晚間6時30分許，在臺中市○區○○路
    493 之3號之台新醫院廁所前，因行跡可疑，為警上前攔檢
    盤查而當場查獲，並扣得第一級毒品海洛因1包（驗餘淨重
    0.0359公克），而查悉上情。
二、案經臺中市政府警察局太平分局報告臺灣臺中地方法院檢察
    署檢察官偵查起訴。
    理    由
一、本案被告林誼昇所犯係死刑、無期徒刑、最輕本刑為3年以
    上有期徒刑以外之罪，被告於準備程序中就被訴事實為有罪
    之陳述，經告知簡式審判程序之旨，並聽取公訴人及被告之
    意見後，本院合議庭認為適宜而依刑事訴訟法第273條之1第
    1 項規定，裁定由受命法官獨任進行簡式審判程序，且依同
    法第273條之2、第159條第2項之規定，不適用同法第159條
    第1項傳聞法則有關限制證據能力之相關規定，亦不受同法
    第161條之2、第161條之3、第163條之1及第164條至170條規
    定之限制，合先敘明。
二、上揭犯罪事實，業據被告迭於警詢、偵查及本院準備程序、
    審理時供承不諱，而被告於上開時地為警查獲後，經警依法
    對其採集尿液送請詮昕科技股份有限公司檢驗，雖經判定呈
    可待因及嗎啡陰性反應，惟經核該次檢驗結果，被告之尿液
    中經檢出可待因閾值濃度為小於45ng/ml 、嗎啡閾值濃度則
    為276ng/ml。而所謂「閾值（界限）」係指人為訂定之毒品
    代謝物的檢出量，該值之意義為檢驗單位對受理檢品所發出
    之檢驗報告在陽性判定上所依據之靈敏度標準。因此一標準
    基本上代表檢驗單位在檢驗靈敏度上所能負擔之責任範圍，
    故有可能因檢驗單位、檢驗方法及檢驗流程設計上之不同而
    由檢驗單位作不同之訂定。而依據濫用藥物尿液檢驗作業準
    則第18條規定：「初步檢驗結果在閾值以上或有疑義之尿液
    檢體，應再以氣相層析質譜分析方法進行確認檢驗，若無適
    當氣相層析質譜分析方法者，得採用適當之液相層析質譜分
    析方法進行確認檢驗。確認檢驗結果在下列閾值以上者，應
    判定為陽性：二、海洛因、鴉片代謝物：(一)嗎啡：300ng/mL
    。(二)可待因：300ng/mL。」是本件詮昕科技股份有限公司判
    定被告之尿液中呈可待因及嗎啡陰性反應，無非係依上開準
    則規定而判定。然據同準則第20條規定：「司法案件之濫用
    藥物尿液，必要時得採用最低可定量濃度為閾值，不受第15
    條、第18條規定限制。」本件被告尿液中經檢驗出嗎啡閾值
    濃度為276ng/ml，已達最低可定量之濃度（75ng/ml），復
    參以本件詮昕科技股份有限公司濫用藥物尿液檢驗報告亦載
    明以酵素免疫分析法初步檢驗結果，係呈鴉片海洛因代謝物
    陽性反應，有該中心所出具之99年12月29日濫用藥物尿液檢
    驗報告及臺中縣警察局太平分局毒品尿液真實姓名對照表各
    1紙在卷可憑，則本案嗎啡閾值濃度為276ng/ml，既已達最
    低可定量之濃度，是依上開準則第20條規定，本案自不受同
    準則第18條規定之限制。況於前開查獲時地，扣案之被告所
    有疑似第一級毒品海洛因白色粉末1包（驗餘淨重0.0359公
    克），經警送請行政院衛生署草屯療養院鑑驗結果，確含有
    第一級毒品海洛因成分無訛，有該院出具之100年2月1日草
    療鑑字第1000100180號鑑定書、臺中縣警察局太平分局扣押
    筆錄、扣押物品目錄表各1份在卷可考。此外，復有員警職
    務報告、刑案現場測繪圖、蒐證照片7張附卷可稽，綜上而
    論，足見被告之自白核與事實相符，應可採為論罪科刑之依
    據。又被告前於94年間，因施用毒品案件，經本院以94年度
    毒聲字第771號裁定送觀察、勒戒後，因認有繼續施用毒品
    之傾向，復經本院以94年度毒聲字第980號裁定令入戒治處
    所，施以強制戒治，而於95年6月9日執行完畢釋放一節，此
    有臺灣高等法院被告全國前案紀錄表1份附卷可參，被告既
    於上開強制戒治執行完畢釋放後5年內，再犯前揭施用第一
    級毒品之犯行，即屬毒品危害防制條例第23條第2項所定「5
    年內再犯」之情形，自應對其追訴處罰。從而，本件事證已
    臻明確，被告犯行洵堪認定，應予依法論科。
三、查海洛因係毒品危害防制條例第2條第2項第1款規定之第一
    級毒品，是核被告所為，係犯毒品危害防制條例第10條第1
    項之施用第一級毒品罪。被告持有第一級毒品海洛因後，進
    而施用，其持有之低度行為應被其施用之高度行為所吸收，
    不另論罪。再被告前因施用第一級毒品案件，經本院以96年
    度訴字第1085號判處有期徒刑8月確定，並經本院以96年度
    聲減字第7403號減為有期徒刑4月確定；又因施用第一級毒
    品案件，經本院以96年度訴字第2800號判處有期處刑10月確
    定，前揭2罪，嗣經本院以97年度聲字第197號，合併定應執
    行有期徒刑1年1月確定；再因施用第一級毒品案件，經本院
    以97年度訴字第1068號判處有期徒刑9月確定，與前揭有期
    徒刑1年1月接續執行，而於98年7月2日假釋出監，並於98年
    10月3日假釋期滿，未經撤銷，視為執行完畢，此有上開臺
    灣高等法院被告全國前案紀錄表1份在卷可參，其於有期徒
    刑執行完畢後5年以內，故意再犯本案有期徒刑以上之罪，
    構成累犯，應依刑法第47 條第1項規定，加重其刑。爰審酌
    被告前有多次施用毒品紀錄，本案再度施用第一級毒品之犯
    行，顯見其意志不堅，而其施用毒品足以導致精神障礙、性
    格異常，甚至造成生命危險，戕害一己之身體健康；惟念其
    犯後始終坦承犯行，態度尚稱良好，兼衡其智識、生活狀況
    及公訴人具體求刑有期徒刑10月誠屬適當等一切情狀，量處
    如主文所示之刑，以資懲儆。另扣案之第一級毒品海洛因1
    包（驗餘淨重0.0359公克），不問屬於犯人與否，應依毒品
    危害防制條例第18條第1項前段規定，宣告沒收銷燬之。又
    盛裝前開第一級毒品海洛因之包裝袋1個，參以法務部調查
    局現今所採行之鑑驗方式，包裝袋仍會殘留微量毒品，而無
    法將之完全析離，此有法務部調查局93年11月16日調科壹字
    第09362396550號函文意旨可資參照，是可認該包裝袋與殘
    留其上之第一級毒品海洛因當已無法析離，而均應視為毒品
    ，故應與所盛裝之第一級毒品海洛因併予沒收銷燬。至鑑驗
    所耗損之第一級毒品海洛因，既已滅失，爰不另為沒收銷燬
    之諭知。
據上論斷，應依刑事訴訟法第273條之1第1項、第299條第1項前
段，毒品危害防制條例第10條第1項、第18條第1項前段，刑法第
11條、第47條，判決如主文。
本案經檢察官廖育賢到庭執行職務。
中    華    民    國   100    年    6     月    30    日
                  刑事第三庭    法  官  黃麗玲
以上正本證明與原本無異。
如不服本判決應於收受判決後10日內向本院提出上訴書狀，並應
敘述具體理由；其未敘述上訴理由者，應於上訴期間屆滿後20日
內向本院補提理由書（均須按他造當事人之人數附繕本）「切勿
逕送上級法院」。
中    華    民    國   100    年    6     月    30    日
                                書記官  黃毅皓
附錄論罪科刑法條：
毒品危害防制條例第10條
施用第一級毒品者，處 6 月以上 5 年以下有期徒刑。
施用第二級毒品者，處 3 年以下有期徒刑。